臺灣臺北地方法院刑事判決
110年度審原簡上字第6號

上訴人  即  
被      告  郭菘麟


選任辯護人  劉家豪律師（法扶律師）
上列上訴人即被告因詐欺案件，不服臺灣臺北地方法院民國110
年4月14日110年度審原交簡字第13號第一審刑事簡易判決（起訴
案號：110年度偵字第1283號），提起上訴，本院管轄第二審之
合議庭判決如下：
    主  文
上訴駁回。
郭菘麟緩刑貳年，緩刑期間付保護管束，並應於本判決確定翌日
起壹年陸個月內完成法治教育課程貳場次。 
    事實及理由
一、本案經本院第二審合議庭（下稱本院）審理結果，認原審即
    臺灣臺北地方法院第一審（下稱原審）認事用法及量刑均無
    不當，應予維持。除增列「被告郭菘麟於本院訊問時之自白
    」為證據外，其餘均引用原審判決記載之事實、證據及理由
    （如附件），並補充論述證據能力、駁回上訴及宣告緩刑之
    理由。
二、查本案卷內具有傳聞證據性質之證據，除因符合刑事訴訟法
    第159條之1至之4關於傳聞法則例外規定者，本有證據能力
    外，其餘均經檢察官、被告於本院訊問時同意有證據能力，
    而本院審酌全案各項證據作成或取得時之客觀環境條件，並
    無違法取證或欠缺憑信性或關連性之情形，作為證據使用皆
    屬適當，依刑事訴訟法第159條之5第1項之規定，應認均有
    證據能力，得作為認定事實之憑據。
三、本院駁回上訴及宣告緩刑之理由：
　㈠被告上訴意旨略以：被告已於原審時對告訴人郭語涵道歉，
    並賠償告訴人損失金額新臺幣（下同）500元完畢，請法院
    從輕量刑並給予緩刑機會等語。
　㈡按關於刑之量定，係實體法上賦予法院得為自由裁量之事項
    ，苟已斟酌刑法第57條各款所列情狀，而未逾越法定刑度，
    或濫用其權限，即不得任意指摘為違法，最高法院72年台上
    字第6696號、75年台上字第7033號判例意旨參照。經查，原
    審以本案事證明確，認被告所為，係犯刑法第339條第1項之
    詐欺取財罪，並審酌被告生活狀況、智識程度、犯後態度、
    告訴人所受損害、被告已返還詐取之款項等一切情狀，量處
    拘役40日，並諭知以1,000元折算1日之易科罰金折算標準，
    要無違法或罪刑顯不相當之處，應予維持。
　㈢查被告前未曾受有期徒刑以上刑之宣告確定，有臺灣高等法
    院被告前案紀錄表在卷可查，本院審酌被告年紀甚輕，思慮
    不夠健全，犯後坦承犯行，並賠償告訴人損失，經此偵查、
    審理程序，應足使其警惕，認上開宣告之刑以暫不執行為適
    當，而宣告緩刑2年，另為強化被告法治觀念，確有命被告
    履行一定條件之必要，本院乃斟酌被告之犯罪情狀，爰依刑
    法第74條第2項第8款規定，命被告於判決確定翌日起1年6個
    月內接受2場次之法治教育課程，並應於緩刑期間內付保護
    管束，以期符合本案緩刑目的。若被告不履行此一負擔，且
    情節重大足認原宣告之緩刑難收其預期效果，而有執行刑罰
    之必要者，依刑法第75條之1第1項第4款之規定，得撤銷其
    宣告，併此敘明。
據上論斷，應依刑事訴訟法第455條之1第1項、第3項、第368 條
、第373條，刑法第74條第1項第1款、第2項第8款、第93條第1項
第2款，判決如主文。
本案經檢察官黃逸帆提起公訴，檢察官邱曉華到庭執行職務。
中　　華　　民　　國　　110 　年　　12　　月　　13　　日
                  刑事第二十庭    審判長法  官  洪英花
                                        法  官  賴鵬年
                                        法  官  宋恩同
以上正本證明與原本無異。
本判決不得上訴。
                                        書記官  孫國慧　
中　　華　　民　　國　　110 　年　　12　　月　　13　　日
附錄本案論罪科刑法條全文：
刑法第339條
意圖為自己或第三人不法之所有，以詐術使人將本人或第三人之
物交付者，處 5 年以下有期徒刑、拘役或科或併科 50 萬元以
下罰金。
以前項方法得財產上不法之利益或使第三人得之者，亦同。
前二項之未遂犯罰之。